臺灣臺北地方法院刑事判決　　　　　　　　　　　　　九十三年度訴字第六五八號
　　公　訴　人　臺灣臺北地方法院檢察署檢察官
　　被　　　告　甲○○
　　選任辯護人　楊國宏律師
右列被告因毒品危害防制條例案件，經檢察官提起公訴（九十三年度偵字第六三六七
號），及移送併辦（九十三年度偵字第一０七二一號），本院判決如左：
    主  文
甲○○連續販賣第二級毒品，處有期徒刑捌年陸月。
扣案含第二級毒品ＭＤＭＡ之淺藍色圓形藥錠（驗餘總重肆佰玖拾陸點伍拾肆公克）
、黃色圓形藥錠（驗餘總重壹佰伍拾肆點貳肆公克）、綠色圓形藥錠（驗餘總重壹點
貳壹公克）、紅色圓形藥錠（驗餘總重壹點貳壹公克）、含第二級毒品ＭＤＡ之咖啡
色圓形藥錠（驗餘總重貳點貳陸公克）、含第二級毒品大麻之煙草（淨重壹拾捌點捌
柒公克）均沒收銷燬之。第三級毒品愷他命（驗餘總重伍拾柒點玖壹公克）、愷他命
空瓶壹拾參瓶（內有愷他命殘渣難以析離）、搗棒壹支、塑膠分裝吸管壹支、裝填愷
他命空瓶貳包、愷他命瓶蓋貳包、大分裝袋壹包、中分裝袋壹包及販賣毒品所得新台
幣肆萬柒仟壹佰元均沒收。
    事  實
一、甲○○明知ＭＤＭＡ、ＭＤＡ、大麻均係毒品危害防制條例第二條第二項第二款
    之第二級毒品，愷他命（即Ｋ他命）係毒品危害防制條例第二條第二項第三款之
    第三級毒品，均不得販賣，竟意圖營利，基於販賣第二級毒品ＭＤＭＡ、ＭＤＡ
    、大麻、第三級毒品愷他命概括之犯意，先自民國九十二年十月間起至九十三年
    初之期間內分別以一顆新台幣（下同）一百五十元到二百元、一瓶五百五十元、
    六大包七千元至八千元的價格向姓名年籍不詳綽號「阿凱」之成年男子購入ＭＤ
    ＭＡ、ＭＤＡ、大麻及愷他命後，自九十二年十月間某日起至九十三年三月二十
    七日止，於每日晚間十一時起至翌日上午某時之間，前往位於臺北市松山區○○
    ○路一００號地下一樓之「ＤＪ　ＳＴＡＴＩＯＮ」ＰＵＢ店內，分別向不特定
    之顧客以每顆二百五十元之價格販賣ＭＤＭＡ、ＭＤＡ，以每瓶八百元至一千元
    之價格販賣愷他命，每小包五百元之價格販賣大麻，嗣於九十三年三月二十七日
    凌晨一時五十分許，員警持搜索票搜索上開處所，始為警查獲，並分別於該ＰＵ
    Ｂ店內之倉庫及甲○○身上扣得其所有之ＭＤＭＡ（驗餘總重分別為淺藍色圓形
    藥錠四百九十六點五四公克、黃色圓形藥錠一百五十四點二四公克、綠色圓形藥
    錠一點二一公克、紅色圓形藥錠一點二一公克，起訴書均記載淨重之重量，以下
    亦同）、ＭＤＡ（咖啡色圓形藥錠，驗餘總重二點二六公克）、大麻（淨重十八
    點八七公克）、愷他命（驗餘總重五十七點九一公克），及供甲○○販賣毒品所
    用且使用過之愷他命空瓶十三瓶（內有愷他命殘渣難以析離）、搗棒一支、塑膠
    分裝吸管一支、裝填愷他命空瓶二包、愷他命瓶蓋二包、大分裝袋一包、中分裝
    袋一包及販賣毒品所得四萬七千一百元等物。
二、案經臺北市政府警察局信義分局報告臺灣臺北地方法院檢察署檢察官偵查起訴，
    及移送併辦。
    理  由
一、訊據被告甲○○對於在右揭地點分別以每顆二百五十元、每瓶八百元至一千元、
    每小包五百元之價格販賣ＭＤＭＡ、ＭＤＡ、大麻、愷他命等情，均坦承不諱（
    見本院九十三年度聲羈字第一一０號卷第六至八頁、本院九十三年十月七日審判
    筆錄第十七、二十至二三頁），核與證人乙○○於偵查及本院審理中所證相符，
    且扣案之淺藍色圓形藥錠、黃色圓形藥錠、綠色圓形藥錠、紅色圓形藥錠、咖啡
    色圓形藥錠及Ｋ他命經內政部警政署刑事警察局（下稱刑事警察局）鑑定結果確
    認分別含第二級毒品ＭＤＭＡ、ＭＤＡ及第三級毒品愷他命，其鑑定之詳細情形
    為淺藍色圓形藥錠驗餘總重四百九十六點五四公克、黃色圓形藥錠驗餘總重一百
    五十四點二四公克、綠色圓形藥錠驗餘總重一點二一公克、紅色圓形藥錠驗餘總
    重一點二一公克，均含第二級毒品ＭＤＭＡ，另咖啡色圓形藥錠驗餘總重二點二
    六公克，均含第二級毒品ＭＤＡ，愷他命驗餘總重五十七點九一公克，有刑事警
    察局九十三年四月二十七日刑鑑字第0930073783號鑑驗通知書可稽（見九十三年
    度偵字第六三六七號卷第六二至六四頁），另扣案之煙草經法務部調查局（下稱
    調查局）鑑定之結果亦含第二級第項毒品大麻成分，有調查局九十三年五月十
    二日調科壹字第020006388號鑑定通知書足憑，並有被告所有供其販賣所用之使
    用過之愷他命空瓶十三瓶（內有愷他命殘渣難以析離）、搗棒一支、塑膠分裝吸
    管一支、裝填愷他命空瓶二包、愷他命瓶蓋二包、大分裝袋一包、中分裝袋一包
    等扣案可稽，足佐被告前開出於任意性之自白確與事實相符，得採為認定事實之
    證據。被告雖辯稱販賣毒品之時間僅至今年（九十三年）農曆年前，之後就未再
    販賣，在其身上所查獲到之毒品是伊自己施用的，扣案現金亦非販賣所得云云，
    然查：
  (一)據證人乙○○於本院審理中亦證述其於今年農曆年後仍在該ＰＵＢ目睹被告販賣
    毒品予他人等情在卷（見本院同上審判筆錄第十二頁），而扣案毒品中之ＭＤＭ
    Ａ驗餘總重量高達六百五十三點二公克，且在被告身上查獲之毒品與在倉庫中查
    獲之毒品型態均相同，此為被告所不否認（見本院九十三年八月四日審判筆錄第
    三頁），並有臺北市政府警察局信義分局搜索筆錄扣押筆錄附卷（見第六三六七
    號偵查卷第十三至十五頁），而該扣案毒品於送鑑定時已經混同，復有公訴人九
    十三年九月一日補充理由書暨所附勘驗筆錄、公務電話紀錄可憑；再者，被告於
    為警查獲時所採集之尿液經鑑定結果，並無任何毒品陽性反應，有台灣尖端先進
    生技醫藥股份有限公司九十三年四月八日濫用藥物檢驗報告可參（見九十三年度
    偵字第一０七二一號卷第十三頁反面），其亦從未因施用毒品經送觀察、勒戒，
    有臺灣高等法院被告全國前案紀錄表供參，因此，被告辯以毒品是供自己施用等
    詞，即非可採信，況其亦有供稱對於販賣毒品之時間已經不復記憶，則參酌證人
    乙○○之證詞、案發當時查獲之情形、被告之濫用藥物檢驗報告、臺灣高等法院
    被告全國前案紀錄表、扣案毒品之數量，且有販賣所用之使用過之愷他命空瓶十
    三瓶（內有愷他命殘渣難以析離）、搗棒一支、塑膠分裝吸管一支、裝填愷他命
    空瓶二包、愷他命瓶蓋二包、大分裝袋一包、中分裝袋一包等可稽，可認被告在
    其所自承之今年農曆年後仍有販賣前開毒品之犯行，直至九十三年三月二十七日
    為警查獲之時，被告所辯，尚非可採。
  (二)又扣案之四萬七千一百元，被告雖否認係其販賣所得，然其販賣毒品之犯行持續
    至為警查獲時，已如前述，且其自承查獲當時並無工作收入（見偵查卷第三四頁
    、本院九十三年六月二十一日準備程序筆錄第六頁），又何來如此多之現金，且
    隨身攜帶？顯見與毒品一同查獲之四萬七千一百元現金應為其販賣所得，被告此
    部分所持辯解，亦無從採信。
  (三)綜上所述，本件事證明確，被告犯行已堪認定，應依法論科。
二、按ＭＤＭＡ、ＭＤＡ、大麻係毒品危害防制條例所規定之第二級毒品，愷他命則
    係同條例所規定之第三級毒品，是核被告所為係違反毒品危害防制條例第四條第
    二項之販賣第二級毒品罪及同條第三項之販賣第三級毒品罪。被告自販入後，其
    後繼續性之持有，屬於行為之繼續，其販賣毒品前後之持有毒品行為，即應為販
    賣之高度行為所吸收，均不另論罪。被告先後多次販賣第二、三級毒品之犯行，
    均時間緊接，方法相同，觸犯分別係構成要件相同之罪，顯係基於概括犯意為之
    ，為連續犯，依刑法第五十六條之規定，各以一罪論，並均加重其刑。又被告供
    稱其都是同時販賣ＭＤＭＡ、ＭＤＡ、大麻及愷他命等毒品（見本院同上審判筆
    錄第二三頁），則其以一販賣行為同時觸犯毒品危害防制條例第四條第二項之販
    賣第二級毒品罪（販賣ＭＤＭＡ、ＭＤＡ、大麻部分）、同條第三項之販賣第三
    級毒品罪（販賣愷他命部分），為想像競合犯，依刑法第五十五條規定，從較重
    之販賣第二級毒品罪處斷，公訴意旨認係犯意各別，應分論併罰，尚有未洽。另
    移送併辦之九十三年度偵字第一０七二一號部分事實與本件經起訴之事實均相同
    ，有其移送併辦意旨書足參，為起訴效力所及，本院自應併予審理。爰審酌被告
    前未曾因犯罪經判決執行，有臺灣高等法院被告全國前案紀錄表足稽，素行尚可
    ，犯罪後於本院審理中坦承犯行，且目前已有正當工作，有其提出之在職證明可
    證，惟其販賣毒品殘害人之身心健康甚鉅，且扣得之毒品種類包含ＭＤＭＡ、Ｍ
    ＤＡ、大麻及愷他命，其中ＭＤＭＡ之數量更高達六百五十三點二公克，與其犯
    罪之動機、手段、生活狀況、智識程度等一切情狀，量處如主文所示之刑。扣案
    之ＭＤＭＡ（驗餘總重分別為淺藍色圓形藥錠四百九十六點五四公克、黃色圓形
    藥錠一百五十四點二四公克、綠色圓形藥錠一點二一公克、紅色圓形藥錠一點二
    一公克）、ＭＤＡ（咖啡色圓形藥錠，驗餘總重二點二六公克）、大麻（淨重十
    八點八七公克）均為違禁物，且均為毒品危害防制條例第二條第一項第二款、第
    三款所規定之第二、三級毒品，不問屬於犯人與否，均應依同條例第十八條第一
    項前段規定宣告沒收銷燬之。另愷他命（驗餘總重五十七點九一公克）與使用過
    之愷他命空瓶十三瓶，內有愷他命殘渣，亦均屬同條例第二條第一項第三款規定
    之第三級毒品，且空瓶內之愷他命殘渣與該空瓶難以析離，及扣案之搗棒一支、
    塑膠分裝吸管一支、裝填愷他命空瓶二包、愷他命瓶蓋二包、大分裝袋一包、中
    分裝袋一包等物，均為被告所有，且係供其販賣毒品所用之物，均應依同條例第
    十九條第一項規定宣告沒收之（按九十三年一月九日修正施行之毒品危害防制條
    例第十八條第一項中段增列查獲之第三、四級毒品及製造或施用毒品之器具，無
    正當理由擅自持有者，均予沒入銷燬之規定，而同條例第十九條則未修正；且修
    正後毒品危害防制條例第十一條之一規定，第三級毒品若有正當理由得以持有，
    故第三級毒品非屬絕對禁止持有之違禁物，同條例就無正當理由而擅自持有第三
    級毒品者，並無科處刑罰之規定，依同條例第十八條第一項前段規定，無正當理
    由而擅自持有第三級毒品，該查獲之第三級毒品，由查獲之機關依法為沒入銷燬
    之，而非由法院宣告沒收銷毀之，故扣案之愷他命【驗餘總重五十七點九一公克
    】與使用過之愷他命空瓶十三瓶，內有愷他命殘渣，均屬第三級毒品，依上開說
    明，已不得依修正後毒品危害防制條例第十八條第一項之規定宣告沒收銷燬之，
    惟既係被告販賣第三級毒品犯罪所用之物，自應依毒品危害防制條例第十九條第
    一項前段宣告沒收之，亦併此說明）。又扣案之四萬七千一百元，為被告販賣所
    得，亦如前述，應依同條例第十九條第一項規定，併予宣告沒收。至扣案之鑰匙
    一串為該ＰＵＢ倉庫之鑰匙，惟該倉庫既非專供被告放置毒品之用，無證據證明
    與本案有關連性，爰不予宣告沒收。另扣案編號Ａ２之粉紅色圓形藥錠（驗餘總
    重六十四點五八公克）、編號Ａ４之四種不同型態藥錠（驗餘總重二點七二公克
    ），經鑑定結果均未含毒品成分，有刑事警察局前開鑑驗通知書可憑，非違禁物
    ，亦無證據證明與本案有何關連，亦不予宣告沒收。
三、公訴意旨另以：被告自九十二年五月間起至九十二年十月間某日止亦有販賣ＭＤ
    ＭＡ、ＭＤＡ、大麻及愷他命等第二級毒品及第三級毒品之犯行，惟被告供承伊
    是自九十二年十月間起開始販賣，而證人乙○○亦不能證明被告自九十二年五月
    間起即有販賣之犯行，此外復查無其他積極證據足證被告於該期間有販賣第二級
    、第三級毒品之犯行，不能證明被告犯罪，原應為無罪之諭知，然公訴人認此部
    分與前開經本院認定有罪部分分別有連續犯之裁判上一罪關係，爰不另為無罪之
    諭知，附此敘明。
據上論斷，應依刑事訴訟法第二百九十九條第一項前段，毒品危害防制條例第四條第
二項、第三項、第十八條第一項前段、第十九條第一項，刑法第十一條前段、第五十
六條、第五十五條，判決如主文。
本案經檢察官張書華到庭執行職務
中　　　華　　　民　　　國　　九十三　　年　  　十  　　月　　二十一　　日
                                      臺灣臺北地方法院刑事第四庭
                                          審判長法  官  黃雅芬
                                                法  官  余明賢
                                                法  官  黎惠萍
右正本證明與原本無異。
如不服本判決，應於判決送達後十日內向本院提出上訴狀（應抄附繕本）。
                                                書記官  楊麗娟
中　　　華　　　民　　　國　　九十三　　年　  　十  　　月　　二十一　　日
附錄本案論罪科刑法條全文
毒品危害防制條例第四條第二項、第三項
毒品危害防制條例第四條
製造、運輸、販賣第一級毒品者，處死刑或無期徒刑；處無期徒刑者，得併科新臺幣
一千萬元以下罰金。
製造、運輸、販賣第二級毒品者，處無期徒刑或七年以上有期徒刑，得併科新臺幣七
百萬元以下罰金。
製造、運輸、販賣第三級毒品者，處五年以上有期徒刑，得併科新臺幣五百萬元以下
罰金。
製造、運輸、販賣第四級毒品者，處三年以上十年以下有期徒刑，得併科新臺幣三百
萬元以下罰金。
製造、運輸、販賣專供製造或施用毒品之器具者，處一年以上七年以下有期徒刑，得
併科新臺幣一百萬元以下罰金。
前五項之未遂犯罰之。
